高雄高等行政法院判決
　　　　　　　　　　　　　　　92年度訴字第01397號
　　　　　　　　　　　　　　　.
　　原　　　告　甲○○
　　訴訟代理人　林志聰　會計師
　　複　代理人　吳國明　會計師
　　被　　　告　財政部台灣省南區國稅局
　　代　表　人　乙○○　 局長
　　訴訟代理人　己○○
　　　　　　　　辛○○
　　　　　　　　庚○○
上列當事人間因營業稅事件，原告不服財政部中華民國92年10月
22 日台財訴字第0920053130號訴願決定，提起行政訴訟。本院
判決如下：
　　主  文
訴願決定及原處分（復查決定含原核定處分）均撤銷。
訴訟費用由被告負擔。
　　事  實
壹、事實概要：
　　緣原告於民國（下同）八十六年八月起，未依法辦理營業登
    記即擅自借用欽國營造股份有限公司（以下簡稱欽國公司）
    營造牌照，承攬鼎剛建設股份有限公司（已於八十九年一月
    三十一日變更公司名稱為鼎剛數位科技股份有限公司，以下
    簡稱鼎剛公司）在坐落台南縣永康市○○段一０七三、一０
    七四及一０七六地號等三筆土地上建造房屋工程，銷售額合
    計新台幣（下同）一五六、九二七、一四九元，未依規定開
    立統一發票及申報銷售額，致逃漏營業稅七、八四六、三五
    五元，案經法務部調查局南部地區機動工作組（以下簡稱調
    查局南機組）及高雄市稅捐稽徵處查獲，通報台南縣稅捐稽
    徵處審理違章成立，初查除補徵營業稅七、八四六、三五五
    元，並按所漏稅額處三倍罰鍰二三、五三九、０００元（計
    至百元止），原告不服，申經復查，未獲變更，訴經財政部
    九十二年三月二十八日台財訴字第０九一００七五五五九號
    訴願決定將原處分（復查決定）撤銷，囑由原處分機關另為
    處分，經被告重為復查決定，變更原核定補徵稅額為七、０
    二九、七八七元，變更原處分罰鍰金額為二一、０八九、三
    ００元，原告猶表不服，提起訴願，遭決定駁回，遂提起本
    件行政訴訟。
貳、兩造之聲明：
一、原告聲明求為判決：訴願決定及原處分（復查決定含原核定
                      處分）均撤銷。
二、被告聲明求為判決：原告之訴駁回。
參、兩造之爭點：
甲、原告主張之理由：
一、本件系爭建屋工程，欽國公司承包後因財務有問題，由起造
    人鼎剛公司直接與小包商分別訂立合約承包施工，由鼎剛公
    司依施工進度分期驗收核定各期工程款。各下包商依核定工
    程款開立抬頭「欽國公司」之三聯式發票向鼎剛公司請款，
    鼎剛公司將各下包請領工程款發票交付欽國公司作為進項憑
    證，欽國公司即彙開各小包工程款交付鼎剛公司作進項憑證
    ，鼎剛公司即開立抬頭「欽國公司」之支票存入欽國公司開
    戶授權使用之大眾銀行永康分行000－00－00000
    0－0活存戶，票據兌現後即悉數轉入原告開戶供公司使用
    之大眾銀行永康分行000－00－0000000號支票
    存款帳戶，另鼎剛公司驗收核定各小包工程款後即開立原告
    上開甲存帳戶支票交付各小包商依票據兌收工程款，並造具
    對帳單交付欽國公司對帳。因之系爭工程係由起造人鼎剛公
    司委由小包商承包各類工程，自建並驗收核發工程款，系爭
    工程係由起造人鼎剛公司自行發包各小包施工，驗收以原告
    供公司使用之支票存款戶付工程款，原告並無承攬系爭工程
    情事。
二、茲檢附有關文件舉例說明如下：
（一）八十七年五月二十四日給付欽國公司開立發票小包工程款
      四、二三一、九三七元作業及付款流程係彙開瑞隆企業行
      （模板）一、四九一、０六七元，詠舜工程行（模板）一
      、二五七、五二七元、豪漢工程公司包括保留款一、四八
      三、三四三元，合計四、二三一、九三七元，工程款扣保
      留款應實付四、二三一、九三七元，由鼎剛公司開立八十
      七年五月二十四日之支票面額一、九六五、六０九元、八
      十七年七月二十四日之支票面額一、九六五、六０七元存
      入欽國公司上開銀行帳戶，兌現後即日轉存原告上開甲存
      帳戶，另由鼎剛公司開立原告名義即上開甲存帳戶之支票
      八十七年五月二十四日即期支票（現金票）面額七四五、
      五三四元及同年七月二十四日之支票面額七四五、五三三
      元交付瑞隆企業行；八十七年五月二十四日即期支票面額
      六二八、七六四元及同年七月二十四日之支票面額六二八
      、七六三元交付詠舜工程行；另八十七年五月二十四日即
      期支票面額五九一、三一一元及同年七月二十四日之支票
      面額五九一、三一一元交付豪漢工程公司支付小包工程款
      ，各小包乃按票載發票日由原告上開甲存帳戶兌領工程款
      。可見欽國公司開立發票之工程款係由起造人鼎剛公司僱
      工自建，依合約驗收由公司以原告供公司使用之甲存帳戶
      支付各下包商是實。
（二）欽國公司八十七年七月二十四日開立QH00000000
      號發票金額三、六四八、九０二元（含稅）係依下游小包
      商施工，經鼎剛公司驗估核定應領工程款後，開立抬頭欽
      國公司之發票請款金額有詠舜工程行七四四、六六０元、
      瑞隆企業行一、四五七、二九九元、揚南有限公司七０、
      九五三元、豪漢公司一、一四六、九一五元及連景公司二
      二九、０七五元，共五件計三、六四八、九０二元（均含
      稅）彙總開立上列發票向鼎剛公司請領工程款，鼎剛公司
      即開立原告上開甲存帳戶之支票交付各小包商，並開立支
      票存入欽國公司上開銀行帳戶，隨即轉入原告上開甲存帳
      戶轉付下游工程款，可見系爭房屋為鼎剛公司自建。
（三）原告復查時填報之「代收代付欽國公司工程款，以甲○○
      帳戶轉付下游小包商應收工程款資金流程表」所列五例與
      前項過程相同。各下游小包請領各項工程款均經鼎剛公司
      施工估驗核定後，由鼎剛公司開立原告上開甲存帳戶支票
      兌付。
（四）又鼎剛公司另給付欽國公司施工技術指導等借牌費用，被
      查獲資料有六、００九、七五０元。鼎剛公司為處理公司
      資金調度需要由原告名義開戶供公司使用之銀行帳戶，有
      大眾銀行永康分行活存戶二五四九－三號、同分行甲存支
      票戶四八二九號及中國信託永康分行活存戶000000
      －00號、同行甲存支票戶0000000號等，其由鼎
      剛公司專用之上列銀行帳戶收支自八十六年至八十八年間
      均經公司會計部內調度，有歷年會計傳票帳冊、銀行存款
      存摺及收支原始憑證可供逐筆核對。上列支付之指導費（
      借牌費）均由鼎剛公司開立原告名義支票給付，造具「鼎
      剛公司給付欽國公司指導服務費資金來源流程表」，說明
      其資金來源流程。該資金雖經原告名義之銀行帳戶支付，
      係鼎剛公司所為，與原告個人無關，有鼎剛公司會計轉帳
      傳票、帳簿及銀行帳戶收支對帳單，並在會計轉帳傳票載
      明使用原告名義銀行戶帳戶調度資金及支付指導費之事實
      可查對。本件支付欽國公司指導費等費用，係由鼎剛公司
      依法定會計處理程序以會計傳票核定以公司資金直接給付
      ，原告只是開設銀行帳戶供公司使用之名義人而已。上開
      大眾銀行永康分行活存戶０二五四九三號帳戶，係由原告
      開戶供鼎剛公司專用之帳戶，其存入、支出款項均屬公司
      資金之調度。
（五）綜上，系爭工程係由鼎剛公司借用欽國公司營造牌照自行
      發包給各下游小包施工，監工及驗收後由欽國公司彙開發
      票作為進項憑證，開立抬頭欽國公司支票存入欽國公司授
      權使用之銀行帳戶，兌現後悉數轉入原告開戶供公司使用
      之大眾銀行甲存帳戶支票轉付各小包應付工程費票款，共
      計一四七、六二五、五七七元，與欽國公司彙開各小包工
      程款金額一四七、六二五、五七七元相等。又鼎剛公司支
      付欽國公司借用欽國公司營造牌照之借牌費亦經原告開戶
      供公司使用之銀行帳戶開立支票直接支付，系爭工程確由
      鼎剛公司自建而以原告個人名義之銀行帳戶轉付小包工程
      款及給付欽國公司借用營造牌照之費用，原告只開戶提供
      銀行帳戶供公司使用並無承攬系爭工程情事。
三、本件系爭房屋興建工程，鼎剛公司與原告係採「合建分售」
    方式，雙方訂有「合作興建房屋契約書」，契約言明鼎剛公
    司出售房屋，地主出售土地，銷售金額分配比例雙方各分配
    五成。經查鼎剛公司出售房屋均依法於八十七年起開立發票
    申報營業稅，並於八十八年度起陸續交屋申報營利事業所得
    稅，相關資料均經會計師查核簽證申報稅捐稽徵機關查核完
    竣在案可稽。依法建設公司與地主採「合建分售」方式共同
    興建房屋銷售，銷售金額依雙方約定比例分配，建設公司為
    房屋起造人，直接簽約銷售房屋予消費者，開立發票予消費
    者。地主自行與消費者簽約出售土地，出售土地依法免開立
    發票。若建設公司與地主採「合建分屋」交易型態者，雙方
    簽訂「合建分屋契約」，依契約內容所示，地主以土地過戶
    建設公司交換興建之房屋，地主應分得之房屋以地主名義為
    起造人，完工出售時若地主分得房屋數量眾多，可申請營業
    登記，開立統一發票報繳營業稅及營利事業所得稅。建設公
    司取得地主部分土地並負責興建房屋交換所取得之土地，建
    設公司與消費者簽約銷售時係包括土地房屋一併出售，銷售
    金額包括土地及房屋，本質上與上述「合建分售」型態，不
    論在交易過程、法律文件及課稅上均有不同。
四、原告為鼎剛公司董事，鼎剛公司因興建系爭房屋工程出售，
    為了確保施工品質及節省成本，罔顧法令向欽國公司借牌並
    向各相關主管機關登錄，實則係鼎剛公司自行下包興建，基
    此，為符合法律形式要件，各項對外書面文件資料為因應形
    式要件，均作成係欽國公司承攬鼎剛公司工程施工興建，鼎
    剛公司及欽國公司向被告申報營業稅及所得稅資料亦同。鼎
    剛公司自行下包興建房屋，其與下包廠商約定之付款條件為
    半數即期支票，半數遠期支票（二個月期），每次請款之形
    式要件為下包開立發票向欽國公司請款，欽國公司開立發票
    向鼎剛公司請款，每次資金給付之形式要件為鼎剛公司付款
    欽國公司，欽國公司付款下包廠商，惟礙於鼎剛公司與下包
    間約定之付款條件，實質既係借牌興建，欽國公司與鼎剛公
    司間並無信賴基礎，欽國公司無法開立遠期支票予下包廠商
    ，遂由原告開立遠期支票予下包廠商，每次付款時均由鼎剛
    公司轉款至原告帳戶，原告帳戶隨之轉付期票（即期或遠期
    ），週而復始完成形式要件付款流程，且上述作業均由鼎剛
    公司內部作業人員為之。此可由每次鼎剛公司付款原告、原
    告付款下包均在無時間差、無價金差情況下完成轉付作業即
    可得知原告絕非實際工程承攬人，若是原告自行借牌承攬鼎
    剛公司工程，斷無可能每次付款時無時間差、無價金差？商
    場上正常狀況上下游廠商間付款絕對有時間差，且若無價金
    差那麼原告自行承攬之損益又何在？諸般證據歷歷，至理至
    明。鼎剛公司既係自行下包興建房屋，內部自有其作業流程
    ，自有其作業文件，原告基於形式要件無法公開，今既欽國
    公司案發無端牽連原告，為證明原告並非系爭工程實際承攬
    人，行政救濟過程原告取得鼎剛公司同意提供其內部實際傳
    票核准作業資料提供鈞院審酌，其內容雖與其向被告申報之
    傳票資料有異，惟金額完全相同，鼎剛公司並無逃漏稅行為
    ，此特為說明。
五、又本件工程款共計一四七、七一九、二一五元，經鼎剛公司
    支付支票款一三九、二０五、六六四元、支付現金四三二、
    四七三元、扣款一七一、一七二元後，原保留款總數為一一
    、九０五、四三四元，扣減施工中發還金額三、九九六、六
    一八元（包括折讓款），截至工程結構體完工止，保留款餘
    額尚有七、九０八、八一六元。其後工程保留款陸續到期陸
    續發還六、七八七、六二七元，經查鼎剛公司帳上截至目前
    為止相關本件之工程保留款尚有一、一二一、一八九元尚未
    發還，性質上為保固款，每遇有修繕事項時支付之。另借牌
    費用六、００九、七五０元（實際支付六、００四、六五七
    元），被告答辯狀稱「經被告查核勾稽前揭扣押私帳支付借
    牌之日期及金額結束，相對日期均無相同資金支付之記載，
    鼎剛公司所提示之帳證，該借牌費用自難證明係由鼎剛公司
    所支付。」惟經原告審視帳證資料彙總編製附表「借牌費資
    金來源及其流程表」，由表列資料及其所附各項資金證據，
    均足以證明上述借牌費用均由鼎剛公司支付無誤，並非由原
    告自行支付。本件爭執重點在於究竟是原告借牌，抑或鼎剛
    公司借牌，依常理言建設公司之所以甘冒違法風險借牌興建
    房屋，無非是為了確保施工品質及節省成本二項目的，就鼎
    剛公司言，興建如此大型建物成敗事大，絕不會捨正式發包
    予專業營造廠商而就單一個人之原告，此無異捨本而逐末，
    借牌建屋是因為鼎剛公司本身就具有專業營造能力，為確保
    施工品質自我管制並節省成本支出，礙於法令規定不得不之
    所為（眾多借牌建屋之建設公司均是如此）。而就原告言，
    若係原告借牌承包鼎剛公司工程，一則圖利自己，於法不合
    （原告本身即是鼎剛公司董事），二則如前說明若資金往來
    查核無誤，原告承包系爭工程沒有損益，於理不合。
六、「資金流程表」第二欄「鼎剛公司給付欽國公司借牌費支付
    日期－支票號碼及付款銀行－給付金額」，所列各序項目經
    查證鼎剛公司日前送交被告查核之帳證資料中均有傳票及帳
    載紀錄且有確切的支付日期、支票號碼及付款銀行、支付金
    額，只是「會計科目」、「摘要說明」因係違法借牌興建無
    法光明正大以「支付借牌費用」列帳，當然無被告所謂借牌
    費用「相關紀錄」，但由資金流向及鼎剛公司會計傳票紀錄
    之內容即可證明借牌費用確係由鼎剛公司支付無訛。欽國公
    司八十七年五月七日應收鼎剛公司借牌費支票（八十七年七
    月九日到期）一、二０一、五九０元，因欽國公司急需現金
    乃要求其中一、０００、０００元即期貼現領取現金，鼎剛
    公司乃換發八十七年七月九日到期支票二０一、九五０元，
    一、０００、０００元即期貼現扣除利息五一、六六七元，
    其餘九四八、三三三元於同年五月八日匯付欽國公司亞太銀
    行博愛分行帳戶（帳號0000000000000），八
    十七年七月九日到期支票二０一、九五０元，經查係由鼎剛
    公司甲存戶直接兌付，現金九四八、三三三元，其中三四八
    、三三三元係由鼎剛公司大眾銀行永康分行活存二八六七號
    領現，六００、０００元由原告帳戶借支，帳載「股東往來
     」（名為借支，實則本件所涉原告銀行帳戶，實質為鼎剛
    公司開設之人頭戶，由鼎剛公司使用，仍應視為鼎剛公司之
    資金），八十七年七月九日為符帳載仍如數歸墊。
乙、被告主張之理由：
一、本件原告承攬鼎剛公司在坐落台南縣永康市○○段一０七三
    、一０七四及一０七六地號等三筆土地上之房屋興建工程，
    為符合建築法規定（依建築法第十四條規定建築物之承造人
    為營造業，以依法登記開業之營造廠商為限），乃借用欽國
    公司之營造廠牌照，以申請建築執照及使用執照，有調查局
    南機組查獲欽國公司出借牌照予原告之完工工程明細表可稽
    ，該明細表記載施作該工程之詳細內容，包括起造人、工程
    名稱、地點、工程造價、借牌費用（服務費）比例及計算方
    式、本項工程之全部下包廠商名稱及承攬工程之項目、開立
    統一發票之日期、號碼及因該工程資金調度而開設之銀行帳
    戶等資料，且欽國公司出借牌照予實際承攬人之相關案情，
    亦經該公司實際負責人李富國及會計丙○○在調查局南機組
    詢問筆錄坦承其無實際承攬事實，僅負責申請建築執照及使
    用執照，且詳述由借牌公司向下包廠商索取統一發票後，郵
    寄給欽國公司作為進項扣抵，並將業主所開立支票存入欽國
    公司特別為借牌工程而開立之銀行帳戶，假造業主付款給欽
    國公司之證明，再將款項付給下包廠商，假造欽國公司付款
    給下包廠商之證明，實際銀行帳戶之存摺、領款印章均於欽
    國公司開戶後即交由借牌公司保管使用。另檢察官起訴書犯
    罪事實欄，亦詳細載明欽國公司之負責人，明知依營造業管
    理規則規定，不得將營造登記證借予他人使用，卻仍基於意
    圖自己不法所有之犯意，自八十四年起至八十八年間連續將
    其營造業執照出借予寶濟醫院等公司或個人，而以其為名義
    上之承攬人，由借牌者（即實際承作人）蒐集發票後，郵寄
    給欽國公司作為進項扣抵，並由欽國公司依借牌者所要求之
    金額、品名、日期開立銷售發票給對方，藉此協助實際承作
    人逃漏稅捐，並收取借牌費用。
二、原告於九十一年一月三十日至台南縣稅捐稽徵處製作談話紀
    錄時，聲稱欽國公司向鼎剛公司收取工程款六、００九、七
    五０元時，因未開立發票，不能以鼎剛公司之支票給付，所
    以借用原告之支票給付，鼎剛公司已還清票款，惟其在復查
    及訴願時卻又改主張其開立私人支票予欽國公司係代鼎剛公
    司支付指導監工等費用，前後說詞不一，且原核依原告所提
    示鼎剛公司還款之存摺影本，查得其資金往來內四筆金額計
    三、五五五、八五０元，係原告設於大眾商業銀行永康分行
    活期儲蓄存款000000000000號帳戶之資金轉入
    其同分行四八二九支票存款帳戶，非屬鼎剛公司償還款項，
    原告始辯稱其設於上開大眾商業銀行永康分行000000
    000000帳戶係為鼎剛公司之資金帳戶，復又辯稱其設
    於上開帳戶、同分行四八二九支票存款帳戶及中國信託商業
    銀行永康分行一般性存款00000000帳戶均係其提供
    鼎剛公司使用，惟未能提示證明文件供核，自不能認原告之
    主張為真實。
三、又原告承作系爭工程，依扣押私帳編號：貳之貳「欽國公司
    完工工程明細表」之記載，工程款總額一四０、六八四、八
    八三元，稅額七、０三四、二四二元，分四十三期支付，減
    除八十八年五月十二日銷貨折讓金額八九、０九五元，稅額
    四、四五五元，餘額一四０、五九五、七八八元，稅額七、
    ０二九、七八七元，工程款之存入、領取係使用欽國公司設
    於大眾商業銀行永康分行帳戶，而查核資金往來情形，其資
    金均為鼎剛公司存入，款項於存入當日及次日即為原告所領
    用，另借牌費用六、００九、七五０元，其中記載扣押私帳
    支票七紙，金額合計四、八０二、七０七元，經查係原告以
    其支票存款戶之支票給付予欽國公司，由上開調查筆錄與本
    件扣押物私帳及前揭資金往來情形，足證系爭工程實際承作
    人為原告。欽國公司開立發票請領工程款悉數轉入原告銀行
    帳戶轉付下游廠商及以原告名義支票給付欽國公司工程指導
    等費用，業經原處分機關台南縣稅捐稽徵處查明在案，且為
    其所不爭，迄今又改口訴稱借用欽國公司營造牌照承攬系爭
    工程之實際承攬人為鼎剛公司，惟依鼎剛公司九十一年一月
    十六日委託莊惠淑於原處分機關談話筆錄稱：「本公司在永
    康市○○段一０七三、一０七四及一０七六等地號三筆起造
    房屋，係與原告採合建分售（分成），本公司僅負責支付工
    程款，對於工程款匯入欽國公司即轉匯入甲○○帳戶，．．
    ．，大概係替地主甲○○辦理提存。」、「據本公司帳證資
    料顯示該房屋係由欽國公司起造無誤。」等語，顯見本件關
    係人鼎剛公司、欽國公司及原告等三人均有共同意思連絡與
    行為分擔，但亦僅屬渠等內部運作之私法關係，是原告所舉
    鼎剛公司工程估驗計價單、轉帳傳票等文據，尚難憑此認為
    鼎剛公司係實際承攬人。被告經重行核定補徵營業稅七、０
    二九、七八七元，並無不合，原告既未能舉證證明其非實際
    承攬人，所訴核不足採。
四、原告未依規定申請營業登記即擅自借用欽國公司營造牌照承
    攬系爭工程，銷售額合計一五六、九二七、一四九元，未依
    規定開立統一發票及申報銷售額，致逃漏營業稅七、八四六
    、三五五元，違章事證足堪認定，惟因本件原依統一發票專
    案查核清單認定之銷售額及稅額有重複登打情形及鼎剛公司
    於八十八年五月十二日出具乙紙進貨折讓證明單，原核未自
    核定工程款中扣除，經重行核定漏報銷售額為一四０、五九
    五、七八八元元，漏稅額七、０二九、七八七元，依所漏稅
    額處三倍罰鍰二一、０八九、三００元（計至百元止），並
    無違誤。
五、建築投資業經營業務型態可分為：（一）合建分屋模式：係
    指建設公司提供資金，地主提供土地，合作興建房屋，建造
    完成，按約定比例由雙方分配房屋及應攤計之土地持分。其
    課稅方式，「依照營業稅法施行細則第十八條及第二十五條
    規定：合建分屋之銷售額，應按該項土地及房屋當地同時期
    市場銷售價格從高認定，並依統一發票使用辦法第十二條規
    定，於換出房屋或土地時開立統一發票。」為財政部七十五
    年十月一日台財稅字第七五五０一二二號函所明釋。（二）
    合建分售模式：係指建設公司提供資金，地主提供土地，合
    作興建房屋，雙方約定以地主名義出售土地，並與購買人簽
    訂土地買賣合約，建設公司出售房屋，並與購買人簽訂房屋
    買賣合約，並各自收取價款。（三）合建分成模式：係指建
    設公司提供資金，地主提供土地，合作興建房屋，雙方約定
    以共同名義或委由建設公司名義與購買人簽訂房屋及土地買
    賣合約，並依雙方約定比例分配其出售之房屋及土地之損益
    。（四）自地自建模式：係指建設公司以公司名義購買土地
    ，興建房屋出售之營業。（五）聯合開發模式：係指兩家或
    兩家以上建設公司共同投資興建房屋，共同支付工程成本及
    共同開發費用，而出售房屋及土地之收入，可按聯合比例分
    別收取入帳，亦可委由其中一公司代表處理收入事項，並依
    比例分配損益。第一種合建分屋模式則建設公司與地主簽訂
    合建分屋合約，地主應就其合建分屋比例分得之房屋及土地
    委託廣告銷售公司代銷或包銷，並就該部分與客戶簽訂房屋
    及土地買賣合約，而建設公司就其合建分屋比例分得之房地
    部分，亦須委託廣告銷售公司代銷或包銷，並與客戶簽訂房
    屋及土地買賣合約。第二種合建分售模式，則建設公司須與
    地主簽訂合建分售合約，地主就其土地委任廣告銷售公司代
    銷或包銷，並客戶簽訂土地買賣合約，而建設公司則僅就房
    屋部分委託廣告銷售公司代銷或包銷，並與客戶簽訂房屋買
    賣合約，地主與客戶簽訂土地買賣合約，須與建設公司與客
    戶簽訂之房屋買賣合約同步生效。第三種合建分成模式，則
    地主與建設公司就個案聯合成為另一事業體，類似於合夥地
    位，（雖然建設公司依法不得成為合夥事業之合夥人），以
    達共同出資，共同分配損益之目的，惟在作業過程，則僅由
    建設公司出面，而地主則僅事後按分成比例享受利潤之成數
    即可。縱使原告主張，係欽國公司委任原告以代收代付方式
    開立個人支票代為轉發欽國公司應給付其下游小包廠商之應
    領工程款，代收代付間並無差額，則顯然為原告以自己名義
    代為購買貨物交付委託人，依行為時營業稅法第三條第三項
    第三款規定，視為銷售貨物，亦應依法開立發票申報銷售額
    。本件訴訟爭點在於原告未依規定申請營業登記即擅自借用
    欽國公司營造牌照，承攬鼎剛公司建造房屋工程，要與系爭
    建物建築完成後地主（即原告）與鼎剛公司以何種方式銷售
    房屋無關。
六、另查獲原告設於大眾銀行永康分行00000000000
    0帳戶，提領現金一、二０一、九五０元支付欽國公司，合
    計由原告支付欽國公司之指導監工費計六、００四、六五七
    元，核與扣押私帳帳載欽國公司收取借牌費用六、００九、
    七五０元之事實帳戶相符，且原告於上開期間均未領有鼎剛
    公司薪資所得或執行業務所得。另依原告所提供與鼎剛公司
    合作興建房屋契約書第十條略以：鼎剛公司同意提供二億元
    為履約保證金，原告得依工程進度分期無息退還保證金，最
    遲於取得銀行分戶貸款一個月內全數退還。依鼎剛公司八十
    六年十月三十日帳載支付地主存出保證金一九四、０００、
    ０００元，截至八十八年十二月三十一日止存出保證金餘額
    一九六、五０三、四四八元，原告於八十六年十月三十日至
    八十八年十二月三十一日所取得之存出保證金一九四、００
    ０、０００元迄未清償，依郵政儲金匯業局一年期定期存款
    率計算利息，八十七年度年利率百分之五．九五計算利息為
    一一、六０二、五００元（194,000,000元×5.95%）、八十
    八年度年利率百分之五．五計算利息為一０、六七０、００
    ０元（194,000,000元×5.5%），而原告八十七及八十八年
    度之綜合所得稅各類所得資料之利息收入為一五九、九四七
    元及三二四、六二六元，是原告所提供之合作興建房屋契約
    書內，由鼎剛公司所提之存出履約保證金二億元，顯非事實
    。
七、又原告承作系爭工程，依扣押私帳編號：貳之貳「欽國公司
    完工工程明細表」之記載，工程款總額一四０、六八四、八
    八三元，稅額七、０三四、二四二元，分四十三期支付，減
    除八十八年五月十二日銷貨折讓金額八九、０九五元，稅額
    四、四五五元，餘額一四０、五九五、七八八元，稅額七、
    ０二九、七八七元，工程款之存入、領取係使用欽國公司設
    於大眾商業銀行永康分行帳戶，而查核資金往來情形，其資
    金均為鼎剛公司存入，款項於存入當日及次日即為原告所領
    用，另借牌費用六、００九、七五０元（333,875,000元×2
    0%×1.8%×5），其中記載扣押私帳支票支付七紙，金額合
    計四、八０二、七０七元，另支付現金一、二０一、九五０
    元，合計支付金額六、００四、六五七元，經查係原告以其
    支票存款戶之支票及提領現金給付予欽國公司，且經被告查
    核勾稽前揭扣押私帳支付借牌之日期及金額結果，相對日期
    均無相同資金支付之記載，鼎剛公司所提示之帳證該借牌費
    用自難證明係由鼎剛公司所支付。例如原告提示之內帳傳票
    總號０五０一一之內容：八十七年五月七日之借牌費用為借
    方科目：在建工程－費用（摘要：什費－營管理費，地下室
    完成百分之二０）、金額一、二０一、九五０元，貸方科目
    ：應付票據（摘要：台企＃０二七七一六，0000000
    ，欽國７／９）、金額一、二０一、九五０元，勾稽鼎剛公
    司同一日日記簿及同一日分類帳．．．會計科目－在建工程
    科目及會計科目－應付票據科目等均無相對科目及金額，尚
    難證明借牌費用由鼎剛公司所支付，原告所稱鼎剛公司為實
    際承攬人，洵不足採。
八、退步言之，本件原告與欽國公司於八十六年十月三日訂定協
    議書：「欽國公司（以下簡稱甲方）承攬鼎剛公司位於台南
    縣永康市○○段一０七三、一０七四、一０七六地號之建築
    工程，因甲方曾財務緊縮，現雖已上正軌，唯恐承攬小包心
    生恐懼，而不願意進場工作，故甲方今委託甲○○（以下簡
    稱乙方）代開立個人支票支付該場之小包廠商工程款，以利
    案場順利完成，恐口說無憑，特立此書以茲證明。」且原告
    於九十一年四月八日林字第九一０四０八號函「貴處聲稱本
    人借用欽國公司牌照承攬建造鼎剛公司房屋，實與事實不符
    ，因外傳欽國公司財務發生危機，其下包廠商要求開立本人
    票，因本人提供土地與鼎剛公司合建分售，為保如期完工受
    小包之要求，否則停工，不得不代欽國轉付其下包廠商之款
    項，本人確實無承攬之事實，更無從鼎剛及欽國公司賺取分
    毫之利潤，無營業行為故無理由補辦營利事業登記等語。」
    核其情形亦屬原告以自己名義代為購買貨物交予委託人，依
    行為時營業稅法第三條第三項第三款之規定，應視為銷售貨
    物，仍應依法開立發票申報銷售額，並繳納營業稅。足證系
    爭工程實際上係由原告承作，並收取工程款一四０、五九五
    、七八八元之事實。
九、原告未依規定申請營業登記即擅自借用欽國公司營造牌照承
    攬系爭工程，銷售額合計一五六、九二七、一四九元，未依
    規定開立統一發票及申報銷售額，致逃漏營業稅七、八四六
    、三五五元，惟因本件原依統一發票專案查核清單認定之銷
    售額及稅額有重複登打情形及鼎剛公司於八十八年五月十二
    日出具乙紙進貨折讓證明單，原核未自核定工程款中扣除，
    經被告重核復查決定重行核定漏報銷售額為一四０、五九五
    、七八八元，漏稅額七、０二九、七八七元，依法按所漏稅
    額處三倍罰鍰二一、０八九、三００元（計至百元止），並
    無違誤。
十、被告就原告提示鼎剛公司給付欽國公司指導服務費（借牌費
    ）資金來源及其流程表，查核勾稽結果，原告所稱各節除與
    事實不符，亦與社會一般消費習性有違，且乏鼎剛公司支付
    指導服務費予欽國公司之積極事證。按「當事人主張事實須
    負舉證責任，倘其所提出之證據不足為主張事實之證明，自
    不能認其主張之事實為真實。」改制前行政法院三十六年判
    字第十六號著有判例，原告前後主張矛盾，並以不實資料矯
    飾實情，其主張洵不足採。
　　理  由
一、按營業稅自八十八年七月一日改為國稅後，本應由財政部各
    地區國稅局負責稽徵，惟因各地區國稅局鑒於組織架構、辦
    公廳舍相關問題，原經行政院依稅捐稽徵法第三條規定，核
    定委託各直轄市、縣（市）政府所屬稅捐稽徵處代徵；嗣行
    政院復以八十九年六月十六日台八十九財一七五五七號函核
    定自九十二年一月一日起，將委託各直轄市、縣（市）政府
    所屬稅捐稽徵處代徵之營業稅，回歸由財政部各地區國稅局
    稽徵，是原告以財政部台灣省南區國稅局為被告，提起本件
    訴訟，即無不合，合先敘明。
二、按「在中華民國境內銷售貨物或勞務及進口貨物，均應依本
    法規定課徵營業稅。」、「營業人之總機構及其他固定營業
    場所，應於開始營業前，分別向主管稽徵機關申請營業登記
    。」、「營業人有左列情形之一者，主管稽徵機關得依照查
    得之資料，核定其銷售額及應納稅額並補徵之：．．．三、
    未辦妥營業登記，即行開始營業，或已申請歇業仍繼續營業
    ，而未依規定申報銷售額者。」、「納稅義務人，有左列情
    形之一者，除追繳稅款外，按所漏稅額處一倍至十倍罰鍰，
    並得停止其營業：．．．三、短報或漏報銷售額者。」行為
    時營業稅法第一條、第二十八條前段、第四十三條第一項第
    三款及第五十一條第三款分別定有明文。
三、本件原告於八十六年八月起，未依法辦理營業登記即擅自借
    用欽國公司營造牌照，承攬鼎剛公司在坐落台南縣永康市○
    ○段一０七三、一０七四及一０七六地號等三筆土地上建造
    房屋工程，銷售額合計一五六、九二七、一四九元，未依規
    定開立統一發票及申報銷售額，致逃漏營業稅七、八四六、
    三五五元，初查除補徵營業稅七、八四六、三五五元，並按
    所漏稅額處三倍罰鍰二三、五三九、０００元（計至百元止
    ），原告不服，申經復查，未獲變更，經原告提起訴願由財
    政部九十二年三月二十八日台財訴字第０九一００七五五五
    九號訴願決定將原處分（復查決定）撤銷，囑由原處分機關
    另為處分，經被告重為復查決定，變更原核定補徵稅額為七
    、０二九、七八七元，變更原處分罰鍰金額為二一、０八九
    、三００元等情，業經兩造分別陳明在卷。而原告提起本件
    訴訟係以：系爭工程係由鼎剛公司向欽國公司借用營造牌照
    所建造，其當時為鼎剛公司董事兼副總經理，為掩飾鼎剛公
    司向欽國公司借牌之事實，乃由其提供銀行帳戶及支票甲存
    帳戶給鼎剛公司使用，利用其銀行帳戶及支票，轉支付下包
    工程款，實際工程款及借牌費用均由鼎剛公司支付，其非系
    爭工程之承攬人，不應對其補徵營業稅及處罰等語，資為論
    據。
四、經查，證人即欽國公司實際負責人李富國於八十九年八月三
    十日在調查局南機組調查時陳稱：「（提示：扣押物編號壹
    『欽國公司業務動態狀況表』該份動態狀況表係記載何內容
    ？）上開扣押物記載之內容為欽國公司八十三年至八十六年
    間出借牌照給其他公司施作工程之情形，上開動態狀況表中
    『起造人建設公司』欄係記載向欽國公司借牌承包工程之廠
    商，『工程地點』欄係記載工程施工地點，『工程按名稱說
    明』欄係記載承包工程之名稱，『工程造價』欄係記載建築
    執照上登載之建造價格，『合約價格』欄係記載起造人與欽
    國公司雙方所訂定承攬契約之金額，『百分比』欄係記載借
    牌費用之比例，『服務費』欄係記載約定借牌費用，『服務
    費用』欄金額之計算公式為合約價格乘以百分比欄之比例，
    其中包括本公司代為申請使用執照及建照之費用，『業務接
    洽』欄係記載該件借牌案由本公司何位業務員負責招攬洽談
    ，『開戶往來銀行』欄係記載本公司因該工程資金調度而開
    設帳戶之銀行，『已收取服務費』欄係記載本公司截至登載
    日期已收取之服務費用，『未收服務費』欄係記載本公司截
    至登載日期尚未收取之服務費用，『已收其他收入』欄係記
    載除借牌費用外，借牌廠商支付給本公司之費用均列於該欄
    內，例如印花稅費用。」等語（詳見原處分卷第二二六頁所
    附調查局南機組八十九年八月三十日詢問筆錄）；另證人即
    欽國公司會計丙○○於八十九年八月二十二日在調查局南機
    組亦陳稱：「（經本組調查，你曾經兼任欽國公司會計工作
    ，詳情為何？）八十五年間（詳細時間我已記不清楚）因欽
    國公司會計人員離職，於是李富國要我兼任欽國公司會計工
    作，一直至八十八年一月欽國公司停業為止。」、「（提示
    ：扣押物編號壹，欽國營造股份有限公司業務部業務動態狀
    況表乙冊，上開資料由何人指示製作填寫？製作填寫內容之
    意義為何？製作填寫之內容是否實在？）上開扣押物是依照
    欽國公司負責人李富國指示製作填寫，記載內容為欽國公司
    八十三至八十五年間出借該公司牌照給其他公司承包工程之
    實際情形，上開動態狀況表中『起造人建設公司』欄係記載
    向欽國公司借牌承包工程之廠商，『工程地點』欄係記載工
    程施工地點，『工程案名稱說明』欄係記載承包工程之名稱
    ，『工程造價』欄係記載建築執照上登載之建造價格，『合
    約價格』欄係記載起造人與欽國公司雙方所訂定承攬契約之
    金額，『百分比』欄係記載借牌費用之比例，『服務費』欄
    係記載約定借牌費用，服務費欄金額之計算公式為合約價格
    乘以百分比欄之比例，『業務接洽』欄，係記載該件借牌案
    由本公司何位業務員負責招攬洽談，『開戶往來銀行』欄係
    記載本公司因該工程案資金調度而開設帳戶之銀行，『已收
    服務費』係記載本公司截至登載日期已收取之服務費用，『
    未收服務費』係記載本公司截至登載日期尚未收取之服務費
    用，『已收其他收入』欄係記載除借牌費用外，借牌廠商支
    付給本公司之費用均列於該欄內，例如印花稅費用。上開扣
    押物記載之內容均實在。」、「（提示：扣押物編號貳之壹
    、貳、參、肆、伍、陸、柒，欽國營造（股）公司完工工程
    明細表各乙冊，上開資料由何人指示製作填寫？製作填寫內
    容之意義為何？製作填寫之內容是否實在？）上開扣押物是
    依照欽國公司負責人李富國指示製作填寫，記載內容為欽國
    公司八十三至八十五年間出借該公司牌照給其他公司承包工
    程之實際情形，前開欽國營造股份有限公司業務部業務動態
    狀況表即係根據欽國營造（股）公司完工工程明細表彙整製
    作而成，上開扣押物中記載內容包括借牌業主之名稱、上開
    欽國營造股份有限公司業務部業務動態狀況表各欄記載之資
    料、開戶銀行、合約金額、借牌費用占合約金額比例、建造
    字號、該工程欽國公司取得之進項發票及銷項發票之金額及
    字軌號碼。上開扣押物記載之內容均實在。」、「（欽國公
    司出借牌照如何取得進項發票？）欽國公司出借牌照實際並
    未承作工程，所以進項發票均由借牌建設公司向實際承作之
    小包商索取，再郵寄給欽國公司申報扣抵進項。」、「（欽
    國公司出借牌照如何開立銷項發票？）欽國公司出借牌照給
    借牌建設公司後，會依照建設公司所要求之金額、品名、日
    期開立統一發票給對方。」、「（欽國公司虛開發票給借牌
    公司有無製作付款憑證？）欽國公司虛開發票給借牌公司後
    ，借牌公司會依發票金額開立付款支票存入本公司特別為該
    借牌工程案而開設之銀行帳戶，假造借牌公司付款給欽國公
    司之證明，再將款項付給小包商，假造欽國公司付款給小包
    商之證明。實際上前開帳戶之存摺、領款印章欽國公司在開
    戶後即交由借牌公司保管使用。」等語（詳見原處分卷第二
    二一頁所附調查局南機組八十九年八月二十二日詢問筆錄）
    。參以扣案之欽國公司完工工程明細表二之二（附原處分卷
    第一０四頁）載明業主及起造人均為鼎剛公司，而系爭工程
    之建造執照及使用執照（附本院卷第二八六、二八七頁）起
    造人亦均記載為鼎剛公司，則由上開證人所述可知，系爭工
    程應為鼎剛公司向欽國公司借用牌照興建，本件欽國公司實
    際並未承作系爭工程，且該工程亦非由原告向欽國公司借牌
    承攬。
五、次查，系爭工程建造情形，據證人即該工程之工地監工戊○
    ○到庭證稱：其受僱鼎剛公司，系爭工程為鼎剛公司所興建
    ，其於八十七年底至該工地負責監工時，該工程主結構興建
    至九樓、十樓左右，總共蓋十二樓，約五百戶左右，建築材
    料由鼎剛公司購買供應，並由該公司自行找下包來發包等語
    （詳見本院九十三年四月三十日準備程序筆錄第六頁起）。
    且調查局南機組扣案之欽國公司完工工程明細表關於上開工
    程部分所載工地主任確為戊○○及丁○○（鼎剛公司工務所
    職員）；又系爭工程係由鼎剛公司自行發包，亦經原告提出
    鼎剛公司與其下包樺誠機械有限公司等十二家廠商之工程合
    約書為證，是證人戊○○所述，堪予採信。被告雖主張戊○
    ○八十七、八十八年薪資所得之資料顯示其所得來自欽國公
    司，故戊○○應非鼎剛公司之職員，其所言不實云云。然系
    爭工程係借用欽國公司牌照所興建，此為兩造所不爭執，本
    件所爭執者，乃為該工程係由何人向欽國公司借牌興建，故
    系爭工程既係借用欽國公司牌照所興建，實際上該公司並未
    參與該工程，自無派駐監工在場之可能，是戊○○縱係以領
    取欽國公司之薪資申報所得，亦屬鼎剛公司與欽國公司間為
    掩飾其借牌行為所為之安排，尚難以戊○○以領取欽國公司
    薪資申報所得，即認定其為欽國公司之員工，被告上開主張
    ，顯與事實不符，尚難採信。再查，系爭工程款總計一四七
    、七一九、二一五元，經鼎剛公司支付票款一三九、二０五
    、六六四元，支付現金四三二、四七三元，扣款一七一、一
    七二元，原保留款總數為一一、九０五、四三四元，扣減施
    工中發還金額三、九九六、六一八元（包括折讓款），至工
    程結構體完工止，保留款餘額為七、九０八、八一六元，其
    後工程保留款陸續到期發還六、七八七、六二七元，迄今鼎
    剛公司帳上仍有工程保留款一、一二一、一八九元尚未發還
    ，性質上屬保固款，作為修繕系爭工程使用等情，業據原告
    陳明在卷（詳見原告九十三年八月二十五日準備書狀），並
    提出鼎剛公司自建房屋支付下包廠商工程款資金流程表、工
    程款支票暨票據兌現對帳明細表及相關帳證資料等影本為證
    。經核上開資料結果，系爭工程款資金流程，係由欽國公司
    開立統一發票給鼎剛公司，鼎剛公司再按發票金額，將款項
    匯至欽國公司提供給鼎剛公司使用之大眾銀行永康分行之帳
    戶，再將上開款項轉至甲○○大眾銀行永康分行之帳戶，並
    由甲○○上開帳戶提領款項給付承包商之工程款；且證人即
    鼎剛公司之財務部主任莊惠淑於九十一年一月十六日在台南
    縣稅捐稽徵處亦證稱系爭工程款係由鼎剛公司負責支付（詳
    見原處分卷第四十頁談話筆錄）；又被告對上開工程款之資
    金流程亦不爭執（詳見本院九十三年十一月三日準備程序筆
    錄第四頁）。綜上，由系爭工程係由鼎剛公司發包及工程款
    資金亦來自鼎剛公司等情觀之，益證該工程確係由鼎剛公司
    向欽國公司借牌所興建，而非原告向欽國公司借牌再向鼎剛
    公司承攬系爭工程。被告另主張原告與欽國公司於八十六年
    十月三日訂定協議書及原告於九十一年四月八日林字第九一
    ０四０八號函均表明：欽國公司承攬鼎剛公司之系爭工程，
    因外傳欽國公司財務發生危機，唯恐承攬小包心生恐懼，而
    不願意進場工作，故由欽國公司委託原告代開立個人支票支
    付該場之小包廠商工程款，以利案場順利完成等語；核其情
    形屬原告以自己名義代為購買貨物交予委託人，依行為時營
    業稅法第三條第三項第三款之規定，應視為銷售貨物，仍應
    依法開立發票申報銷售額，並繳納營業稅云云。然查，系爭
    工程欽國公司僅出借牌照，收取借牌費，並配合借牌者作帳
    ，實際上並未參與該工程之發包，工程款亦非由其支付，該
    公司財務狀態是否健全，對系爭工程之進行及承包商並無影
    響，足見上開協議書及原告函乃為掩飾鼎剛公司向欽國公司
    借牌之事實，所為之說詞，尚難以上開資料，認定原告有以
    自己名義代欽國公司或鼎剛公司購買貨物之情事，被告上開
    主張，亦不足採。
六、又關於系爭工程之借牌費用，鼎剛公司係分七次，分別由鼎
    剛公司以現金或支票付款或使用原告之支票付款合計六、０
    ０四、六五七元，其資金來源及其流程為（一）八十七年五
    月八日支付九三八、三三三元：欽國公司八十七年五月七日
    應收鼎剛公司借牌費支票（八十七年七月九日到期）一、二
    ０一、五九０元，因欽國公司急需現金乃要求其中一、００
    ０、０００元即期貼現領取現金，鼎剛公司乃換發八十七年
    七月九日到期支票二０一、九五０元，一、０００、０００
    元即期貼現扣除利息五一、六六七元，其餘九四八、三三三
    元於同年五月八日匯付欽國公司亞太銀行博愛分行帳戶。上
    開現金其中三四八、三三三元係由鼎剛公司大眾銀行永康分
    行領現，六００、０００元由原告帳戶借支，帳載「股東往
    來」（名為借支，實則本件所涉原告銀行帳戶，實質為鼎剛
    公司開設之人頭戶，由鼎剛公司使用，實質上為鼎剛公司之
    資金），八十七年七月九日為符帳載仍如數歸墊；（二）八
    十七年七月九日支付二０一、九五０元：係由鼎剛公司台灣
    企銀開元分行甲存帳戶直接兌付；（三）八十七年十二月二
    十四日支付一、二四六、八五七元：鼎剛公司為隱匿支付借
    牌費用之資金流向，遂比照支付下包廠商方式，以原告名義
    開立支票付款，支票到期日由鼎剛公司撥款入原告上述帳戶
    支付，八十七年十二月二十四日三張支票款共計一、二四六
    、八五七元到期，鼎剛公司於當日自大眾銀行永康分行帳戶
    領出現金一、三００、０００元，其中一、二四六、八五七
    元轉存原告甲存帳戶支付支票款，餘款五三、一四三元存入
    原告大眾銀行永康分行活期存款帳戶備供日後運用；（四）
    八十八年四月十二日支付一、二０一、九五０元：鼎剛公司
    於八十八年二月十一日自台灣企銀永康分行帳戶匯出二、０
    ００、０００元存入原告大眾銀行永康分行活期存款帳戶，
    同日轉入原告同分行甲存帳戶一、二０一、九五０元備供付
    款，欽國公司遲至同年四月十二日兌付；（五）八十八年八
    月十二日支付五五一、九五０元，同年九月十七日支付六０
    ０、０００元：原告大眾銀行永康分行活期存款帳號於八十
    八年七月十二日至八十八年九月十三日收取鼎剛公司出售房
    屋客戶刷卡付款金額及鼎剛公司定存解約款共計二、六０三
    、五五五元，除轉存鼎剛公司同分行活期存款帳戶外，餘用
    以支付上開票款；（六）八十六年十月七日支付一、二０一
    、九五０元：鼎剛公司於同年十月四日自大眾銀行永康分行
    活期存款帳戶支領三、五００、０００元，其中二、０００
    、０００元存入原告同分行活期存款帳戶作為付款資金，一
    、五００、０００元存入鼎剛公司台灣企銀開元分行活期存
    款帳戶，同年十月七日自原告大眾銀行永康分行活期存款帳
    戶轉存一、二九九、九五０元入同分行甲存帳戶支付票款等
    情，業據原告陳明在卷，並提出鼎剛公司給付欽國公司指導
    服務費（借牌費）資金來源及其流程表、上開銀行帳戶存摺
    及相關帳證資料等影本為證，經核尚無不合，堪認系爭工程
    借牌費用係由鼎剛公司所支付。且因鼎剛公司為掩飾其向欽
    國公司借牌興建系爭工程之事實，其帳證資料就上開支付款
    項，雖有以其他會計科目配合作帳之情形，然其所為亦符合
    一般借牌者處理會計帳之方式，尚難因此即認定本件借牌費
    用非鼎剛公司所支付。
七、綜上所述，本件系爭工程應為鼎剛公司向欽國公司借牌興建
    ，原告既未借牌興建系爭工程，被告依首揭法律規定，據以
    向原告補徵營業稅及裁罰，即有違誤，訴願決定予以維持，
    亦有未合；原告提起本件訴訟，求為撤銷，為有理由；爰由
    本院將訴願決定及原處分予以撤銷。
八、本件事證已臻明確，兩造其餘攻擊防禦方法對本件判決結果
    不生影響，爰不再一一論述，併此敘明。
九、據上論結，本件原告之訴為有理由，依行政訴訟法第一百九
    十五條第一項前段、第九十八條第三項前段，判決如主文。
中    華    民    國    94    年    2    月    16     日
                  第一庭審判長法  官　陳光秀
                              法  官　楊惠欽
                              法  官　李協明
以上正本係照原本作成。
如不服本判決，應於判決送達後20日內向本院提出上訴書狀，其
未表明上訴理由者，應於提起上訴後20日內向本院提出上訴理由
書（須按對造人數附繕本）；如於本判決宣示或公告後送達前提
起上訴者，應於判決送達後20日內補提上訴理由書（須附繕本）
。未表明上訴理由者，逕以裁定駁回。
提起上訴應預繳送達用雙掛號郵票7份（每份34元）。
中　　華　　民　　國　　94　　年　 　2　　月　 16  　 日
                              書記官  藍亮仁
